# 可弥补亏损确认递延所得税资产

提问人：darkblue_14 时间：2011-02-12 21:40:38
A公司 2009 年累计亏损 600 万元（未超过五年的可弥补期限） 2010 年盈利了 500 万元，还有亏损的 100 万元预计 2011 年可以全部弥补完，该公司于 2009 年执行新准则，当年度因为行业波动无法确定亏损是否能在以后年度进行弥补，故谨慎下没有确认递延所得税资产， 2010 年盈利了，我们在编制报表时，是否应该对 2010 年的期初比较数据进行调整，对 2009 年的递延所得税递产进行追溯调整，借：递延所得税资产 150 万 贷：未分配利润--2009年度 150 万元？

回答人：chenyiwei
不能。需分清会计估计变更和前期差错更正的界限。请参考证监会公告[2010]37号中的相关内容。